Inventaris van het archief van de minister van Buitenlandse Zaken betreffende de Ministerraad voor het Koninkrijk, de Ministerraad en de onderraden, (1945) 1948-1974
Nationaal Archief, Den Haag
- Ministerraad (MR), 2.
  - Stukken met het commentaar van het ministerie van Buitenlandse Zaken op de in de Ministerraad besproken agendapunten met de bijbehorende vergaderstukken, 1946-1974; div.nrs.; 90 pakken en 1184 omslagen
    - 12-05-1961, 886; omslag
      - Benelux Minister Comité op 15-05-1961
      - Besteding Nederlands aandeel ontwikkeling fonds van de Economische Europese Gemeenschap
      - Prioriteitennota voor de begroting van de komende jaren
    - 26-05-1961, 887; omslag
      - Tweede versnellingsronde
      - Wijziging van artikel 64 Besluit Herstel Rechtsverkeer
      - Transactie bevoegdheid Koninklijke Marechaussee
    - 02-06-1961, 888; omslag
      - Wet Agentschap West Europese Unie
      - Wetsontwerp kapitaal uitgaven publiekrechtelijke lichamen
      - Wijzigingen in Uitvoeringsbesluit omzetbelasting
    - 09-06-1961, 889; omslag
      - Tabaksaccijns
      - Financiering Eurochemic
    - 16-06-1961, 890; pak
      - Brief voorzitter Voorlichtingsraad Mr. Fock aan de Minister President, inzake subsidies
      - Uitgavenbeeld 1962
      - Publiekrechtelijke bedrijfsorganisatie
      - Wijziging verdrag Europese Gemeenschap voor Kolen en Staal
      - Motie Nieuw Guinea raad
    - 23-06-1961, 891; omslag
      - Raadgevende interparlementaire Beneluxraad
      - Fusie van executieven Benelux
      - Geldigheidsduur GN-kentekenbewijs
      - Gezinsvraagstukken
    - 30-06-1961, 892; omslag
      - Ondertekening Grieks associatieakkoord
      - Internationale Walvis Conventie
    - 07-07-1961, 893; omslag
      - Vijfde zitting van de Development Assistance Group
      - 18e zitting General Agreement on Tariffs and Trade (GATT)
      - Invoer en uitvoer van goederen
    - 14-07-1961, 894; omslag
      - Beantwoording vragen van het Tweede Kamerlid de heer Welter van de Communistische Partij Nederland, inzake televisie optreden van Minister Nasoetion van Buitenlandse Zaken van Indonesië
    - 21-07-1961, 895; omslag
      - Technische hulp aan Tunesië
    - 28-07-1961, 896; omslag
      - Nederlands-Nieuw-Guinea
      - Spijtoptanten Indonesië
      - Ontwerp uitvoeringswet Nederlands-Duits grensverdrag
      - Civiele verdediging
      - Enkelvoudig verdrag verdovende middelen
    - 04-08-1961, 897; omslag
      - Toetreding van Engeland tot de EEG
      - Het afstoten van staats-eigendommen
      - Verlenging vestigingsregelingen
    - 11-08-1961, 898; omslag
      - Briefwisseling tussen Nederland en de Intergouvernementale Commissie voor Europese Migratie
      - Hulpverlening in natura aan de Kongolese bevolking
    - 13-10-1961, 899; omslag
      - Nederlandse bijdrage aan het speciale fonds van de VN
      - Relaties met minder ontwikkelde landen
    - 18-08-1961, 900; omslag
      - Rijkssubsidie aan Roerstreekgemeenten
    - 25-08-1961, 901; omslag
      - Nederlandse demarches inzake eventuele internationalisering van Nederlands Nieuw-Guinea
      - Reglement voor de duwvaart
      - Toekomstig productiviteitsbeleid
      - Post European Productivity Agency
      - Subsidie Tropeninstituut
      - Ontwerp-begroting 1962 Ministerie van Economische Zaken
    - 01-09-1961, 902; omslag
      - Toepassing verdrag Organisatie Economische Samenwerking en Ontwikkeling
      - Suikerconferentie
      - Bouwprogramma 1962
      - Toelichting Defensie
      - Particulier bezoek van ambtenaren naar oostblok landen
      - Ontwerpbegroting 1964
    - 04-09-1961, 903; omslag
      - Miljoenennota 1962
    - 08-09-1961, 904; pak
      - Vrijstelling motorrijtuigenbelasting tussen Nederland en Zuidslavië
      - Bouw radio-kruisantenne
      - Verplaatsingskostenbesluit 1961
      - Begroting 1962 Ministerie van Sociale Zaken en Volksgezondheid
      - Hoofdstuk VII A Rijksbegroting 1962
      - Militaire maatregelen in verband met Berlijn
      - Beveiligingsvoorschrift
    - 15-09-1961, 905; omslag
      - Hoofdstuk X Rijksbegroting 1961: uitgaven ten behoeve van de industriële ontwikkeling op nucleair terrein
      - Rapport commissie - Simons en 2e deel rapport commissie Koersen
      - Blue Streak project, oprichting van een Europese organisatie ter ontwikkeling van satellietdragers
      - Emigratiebeleid Intergovernmental Committee on European Migration (ICEM - Intergouvernementeel Europees migratiecomite) van de VN
      - Industriële ontwikkeling op kernenergiegebied en rapport commissie Tromp
    - 22-09-1961, 906; omslag
      - Legalisaties
      - Europees laboratorium voor ruimte-technologie
      - Raadszitting Europese Economische Gemeenschap
      - Benelux ministerscomité
    - 29-09-1961, 907; omslag
      - Katoenovereenkomst
      - Rede van de Minister-President
      - Inschakeling van Nederland bij de geallieerde samenwerking op het gebied van research, ontwikkeling en productie van nieuwe wapens
      - Maatregelen ter verhoging van de paraatheid der civiele verdediging
      - Militaire oefenterreinen
    - 06-10-1961, 908; omslag
      - Percelen Prinsessegracht 19, 20 en 21
      - Overeenkomst tussen de Technical Assistance Board (TAB) van de Verenigde Naties en de Zuid-Pacific Commissie (ZPC)
    - 13-10-1961, 909; omslag
      - Technische hulp aan Tunis
      - Verhoging Nederlandse bijdrage aan het Speciale Fonds van de VN
      - Memorie van Antwoord inzake de Archiefwet
      - Voorstel tot bijdrage van de Overheid aan de Anti-Honger campagne van de NOVIB
      - Noodwet Arbeidsvoorziening
    - 20-10-1961, 910; omslag
      - Onderhandelingen associatie Nederlandse Antillen
      - Onderhandelingen met Denemarken
      - Verlof van Ir. J.G.W. Ignatius
      - Voorontwerp begroting onderzoek en investeringen 1962 (Euratom)
      - Het in de naaste toekomst te voeren loonbeleid
      - Gelijke beloning voor mannen- en vrouwenarbeid
      - Opheffing beperkingen voor de vrijheid van vestiging en het vrij verrichten van diensten binnen de EEG
    - 27-10-1961, 911; omslag
      - Frans initiatief politieke samenwerking van de zes
      - Conferentie te London Blue Streak
    - 03-11-1961, 912; omslag
      - Associatie EEG-Griekenland
      - Statutenwijziging Reactor Centrum Nederland
      - Coördinatie in Nederland voor onderhandelingen EEG met het Verenigd Koninkrijk
      - Oprichting Nationaal Comité in Nederlands Nieuw-Guinea
      - Verdrag bescherming minderjarigen
    - 10-11-1961, 913; pak
      - 19e zitting GATT
      - Aanstaande vergadering Organisatie Europese Economische Samenwerking
      - Financiering van de Berlijn maatregelen
      - Ambtenaren-statuut EEG
      - Het horen van de Nieuw Guinea-raad
      - Onderhandelingen met België inzake de Schelde-Rijn verbinding
    - 17-11-1961, 914; omslag
      - Militaire oefenterreinen voor gemechaniseerde eenheden
    - 24-11-1961, 915; omslag
      - India-consortium
      - Economische tegenmaatregelen Sovjet-blok
      - Loonstructuur in Nederland
    - 01-12-1961, 916; omslag
      - Buitenlandse arbeidskrachten
      - Wijziging ARAR artikel 71 personeelsbeoordeling
    - 08-12-1961, 917; omslag
      - Rapport Commissie Spreiding Rijksinstellingen
    - 15-12-1961, 918; omslag
      - Wetsontwerp uitvoering verordening no. 11 EEG
      - Wetsontwerp uitvoering artikel 70 Europese Gemeenschap Kolen en Staal Verdrag
      - Herbenoemingen leden Europese Atoom Commissie
      - Versterking middelen International Monetaire Fonds (IMF)
      - Civiele Verdedigings Voorbereiding
      - Eventueel toetreden van KLM tot Airunion
    - 22-12-1961, 919; omslag
      - Samenstelling Veiligheidsraad
      - Wetsontwerp tot uitvoering artikel 70 Europese Gemeenschap voor Kolen en Staal Verdrag
      - Verlaging van tabak-accijns in verband met de verhoging van invoerrechten op ruwe tabak
    - 28-12-1961, 920; omslag
      - Herziening Nederlandse Staatscourant
      - Nederlands - Australische bestuurlijke samenwerking in Nieuw Guinea
    - 05-01-1962, 921; omslag
      - Militair actie tegen Nederlands Nieuw-Guinea
      - Versterking middelen Internationaal Monetoïre Fonds
    - 19-10-1962, 922; omslag
      - Instructie Nederlandse delegatie GATT-zitting
    - 26-01-1962, 923; omslag
      - Vergoeding gebruik privé-auto's
      - Europees laboratorium voor ruimte-technologie (ESTEC)
    - 02-02-1962, 924; omslag
      - Bijeenkomst Benelux ministers comite op 05-02-1962
    - 09-02-1962, 925; omslag
      - 19e GATT-zitting
      - Bezoek Minister Veldkamp aan Rome en Athene, inzake het werven van buitenlandse arbeiders
      - Schade veroorzaakt door militaire atoominstallaties
      - spijtoptanten
      - Wijziging van het besluit Bevolkingsboekhouding
    - 16-02-1962, 926; omslag
      - Militair attaché in Israël
      - Winning van aardgas
      - Europese samenwerking bij het ruimte onderzoek
      - Institut Internatioal des Brevets
    - 23-02-1962, 927; omslag
      - Wijziging Zeebrievenwet 1926
    - 02-03-1962, 928; omslag
    - 09-03-1962, 929; omslag
      - Europese energiebeleid
    - 16-03-1962, 930; omslag
      - Vergadering Benelux Comité van Ministers op 19-03-1962
      - Voorschotstelsel bij emigratie
    - 23-03-1962, 931; omslag
      - European Launcher Development Organisation (ELDO)
      - Voornemens met betrekking tot schaal 152 en 153 van het BBRA
      - Intrekking staatsmonopolie vervaardiging van buskruit en springstof
    - 30-03-1962, 932; omslag
      - Obligatielening VN
      - GATT-tariefonderhandelingen EEG-VS
    - 13-04-1962, 934; omslag
      - Beleidsaspecten Nieuw Guinea-kwestie
      - Nederlandse toetreding tot de Internationale Walvis Conventie
      - Reglement voor Gouverneurs in de West
    - 19-04-1962, 935; omslag
      - Instructie Nederlandse delegatie, voor de vergadering van de Economische Commissie voor Europa van de Verenigde Naties
      - Ontwerp-Bijstand ambtenaren reglement
    - 27-04-1962, 936; omslag
      - Tweede vijfjarenprogramma Euratom
      - Overeenkomst over de oprichting van de European Space Research Organisatie (ESRO))
      - International Institute of Science and Technology
    - 04-05-1962, 937; omslag
      - Steunmaatregel ten behoeve van de Nederlandse Vlasteelt
      - Adviezen van en mondeling overleg met de Raad van State
    - 18-05-1962, 939; omslag
      - Associatie derde landen met de EEG
      - Benelux tarief van invoerrechten
      - Vijf-jaren programma Europese Gemeenschap voor Atoomenergie
      - Benelux Minister-comité, over vervoer, politiek en handel met Oost Europa
    - 25-05-1962, 940; omslag
      - Beëindiging Nederlands-Amerikaans Handelsverdrag van 1935
      - Grondwet-wijziging 1963
    - 01-06-1962, 941; omslag
      - In dienst treden bij het leger of overheid van Indonesië
      - Loyaliteitsuitkering Artillerie Inrichtingen
    - 08-06-1962, 942; omslag
      - Vereenvoudiging van de begrotingsbehandeling
    - 15-06-1962, 943; omslag
      - Gemeenschappelijke vervoer beleid binnen de EEG
      - Wetsontwerp tijdelijke financiële steunverlening aan KLM
      - Compensatie voor verhoging van uitgaven dienstjaar 1962
    - 22-06-1962, 944; omslag
      - Benoeming van Ambassadeur Guirma uit Boven-Volta, tot adviseur van het Gouvernement van Nederlands Nieuw-Guinea
    - 29-06-1962, 945; omslag
      - Onderhandelingen aangaande de Schelde-Rijn verbinding
      - Benelux-executieverdrag
      - Bezoldiging politie en militairen
      - Nederlands - Duits plan over grondstrijdkrachten
    - 06-07-1962, 946; omslag
      - Internationale Koffie Conferentie
      - Salariëring bij gesubsidieerde instellingen
    - 21-07-1962, 947; omslag
      - Weekoverzicht nummer 14, inzake de kwestie Nederlands-Nieuw-Guinea
    - 19-07-1962, 948; omslag
      - Vergadering Benelux Comité
      - Besluit kosten en interest douane en accijnzen
      - Behandeling Begroting door de Tweede Kamer
    - 27-07-1962, 949; omslag
      - Onafhankelijkheid Jamaica, Trinidad en Tobago
      - Hulpverlening aan Griekenland en Turkije
      - Hulp aan minder-ontwikkelde landen
    - 03-08-1962, 950; omslag
      - Benelux Merken-verdrag
      - Nederlands memorandum voor de NAVO Triennial Review 1962
      - International Institute of Science Technology
    - 10-08-1962, 951; omslag
      - Uitspraken van EEG en OESO in verband met loonpolitiek
    - 17-08-1962, 952; omslag
      - Overbrenging stoffelijke overschotten gesneuvelde militairen in Nieuw-Guinea
    - 24-08-1962, 953; omslag
      - Regeling van het Nederlanderschap voor buitenlanders
      - Ontwerp Veiligheidsbesluit binnenvaart
    - 31-08-1962, 954; omslag
      - Bijeenkomst Ministers van Arbeid van de zes
      - Ontwerp wet bijzondere voorzieningen Westelijk Nieuw-Guinea
      - Concept Troonrede
      - Financiering onderwijs aan kinderen van Nederlandse militairen in Duitsland
    - 07-09-1962, 955; omslag
      - Vervoer van brandbare vloeistoffen op de Rijn
    - 14-09-1962, 956; omslag
      - Veiligheidsbesluit stralings gevaar kernenergie
    - 28-09-1962, 957; omslag
      - Instelling van een nieuwe Nederlandse Koninklijke decoratie
      - Overeenkomst betreffende het reizen van jeugdigen op collectieve paspoorten
    - 05-10-1962, 958; omslag
      - Hervatting diplomatieke betrekkingen met Indonesië
      - Internationale Tarwe-overeenkomst 1962
      - Wijziging van datum voor de verkiezingen
    - 12-10-1962, 959; omslag
      - Wettelijke aansprakelijkheid aangaande kernenergie, in het kader van de Economische Europese Samenwerking
    - 29-10-1962, 960; omslag
      - Positieregeling van de heren Kasiepo en Jouwe
    - 05-11-1962, 961; omslag
      - Systeem van loonvorming
      - Veiligheidsmaatregelen Suriname en Nederlandse Antillen
      - Decoratierantsoen voor het jaar 1962-1963
    - 10-11-1962, 962; omslag
      - Schrappen van olieprotocol
      - Beneluxtarieven goederenvervoer
      - Tijdschema voorbereiding van ontwerp- Rijksbegroting
      - Inrichting Catshuis te 's-Gravenhage
    - 26-11-1962, 963; omslag
    - 07-12-1962, 964; omslag
      - 3e zitting van de Adviesraad voor culturele samenwerking tussen de landen van het Koninkrijk
      - Vestiging van Duitse gezinnen in het Nederlandse grensgebied
      - Toelatingsbeleid
      - Overbrenging van Toegoenezen naar Suriname
      - Europese Gemeenschap voor Kolen en Staal - vervoerskwesties
    - 14-12-1962, 965; omslag
      - Conferentie voor Ministers van Onderwijs te Rome
      - Bedrijfszelfbescherming (B.Z.B.)
      - Huisvesting Raad van State
    - 21-12-1962, 966; omslag
      - Nieuwe Vreemdelingenwet
    - 04-01-1963, 967; omslag
      - NAVO-vergadering te Parijs van 13 tot en met 15-12-1962
    - 11-01-1963, 968; omslag
      - Budel overeenkomst met West Duitsland
      - Stukken inzake geleden schade in Indonesië
    - 18-01-1963, 871; omslag
    - 25-01-1963, 969; omslag
      - Harmonisatie van belastingen in het kader van de Europese integratie
    - 01-02-1963, 970; omslag
      - Verkiezingsreces Tweede Kamer
    - 01-03-1963, 971; pak
      - Gemeenschappelijk vervoerbeleid EEG
      - Vragen van Kamerleden met financiële gevolgen
    - 08-02-1963, 972; omslag
    - 15-02-1963, 973; omslag
      - Universele Auteurs Conventie
      - Goedkeuring Douane-overeenkomst voor tijdelijke invoer handelswaren
      - Wetenschappelijk verkeer met de Democratische Republiek Duitsland (DDR)
      - Jongeren vrijwilligerscorps
      - Pensioenmaatregelen
    - 22-02-1963, 974; omslag
      - Wereldhandels en Ontwikkelings Conferentie
      - Wetsontwerp aangaande goedkeuring van een Internationale Koffieovereenkomst
      - Internationaal Verdrag eigenaren zeeschepen
    - 08-03-1963, 975; omslag
      - Overeenkomst van de internationale commissie, inzake de bescherming van de Rijn tegen verontreiniging
    - 15-03-1963, 976; pak
      - Vergadering van Benelux-Minister-comité op 18 maart 1963
      - Begrotingsbeleid 1964
      - Ontwerp Comptabiliteitswet
    - 22-03-1963, 977; omslag
      - Comptabiliteitswet
    - 29-03-1963, 978; omslag
      - Gesprek met Kamerlid de Heer Asmann
      - Onderhandelingen over de Schelde-Rijnverbinding
      - Wetsontwerp tot wijziging van de wet op het Nederlanderschap en het Ingezetenschap
      - Uitvoerbesluit strategische goederen
    - 05-04-1963, 979; omslag
      - Onderwijshulp aan onderontwikkelde gebieden
    - 10-05-1963, 980; omslag
      - Onderhandelingen aangaande de Schelde-Rijnverbinding
    - 17-05-1963, 981; omslag
      - Verwerkingstoeslag Vlasindustrie
      - Benoeming Luitenant-Generaal van der Koon tot Commandeur in de orde van Oranje-Nassau
    - 11-04-1963, 982; pak
      - Instructie delegatie voor de 18e zitting van de Economische Commissie voor Europa
      - Vergadering van de Development Assistance Committee van de OESO, inzake voorwaarden bij financiële hulpverlening
      - Achtste Industrialisatienota
    - 24-05-1963, 983; omslag
    - 14-06-1963, 984; omslag
      - De aanstelling van een Nederlandse voorzitter voor Anglo Economic Committee
      - Conclusies van de Coördinatie Commissie
      - Het ambt van Staatssecretaris
    - 21-06-1963, 985; omslag
      - Rehabalitatie kleine zelfstandigen uit Nieuw-Guinea
      - Nota Centraal Planbureau
    - 19-04-1963, 986; omslag
      - Notulen van de vergadering van 29-3-1963
      - Notulen van de vergadering van 05-04-1963
      - Wet arbeidsvergunning vreemdelingen
    - 26-04-1963, 987; omslag
      - Notulen van de vergadering van 11-04-1963
      - Pokken uitroeiing Wereld Gezondheid Organisatie
    - 03-05-1963, 988; omslag
      - Verslag Europese Economische Gemeenschap en Europese Gemeenschap voor Atoomenergie van 1962
      - Nieuwe beschikkingen voor de verkoop van steenkolen, door Mijn-ondernemingen aan de Rühr
      - EEG-commissie voor de conjuctuurpolitiek
    - 07-06-1963, 989; omslag
      - Achttiende zitting Economische Commissie Europa
      - Verlenen van dienstplicht faciliteiten aan politiekandidaten
    - 28-06-1963, 990; omslag
      - Consumenten prijs voor suiker
      - Inschakeling van Nederland op het gebied van research, ontwikkeling en productie van nieuwe wapens
    - 12-07-1963, 991; omslag
      - Bespreking over Indonesië in het Development Assistance Committee
      - Industriespreidingsbeleid
      - Benelux-verdrag over samenwerking inzake de regeling van in, uit en doorvoer van goederen
    - 05-07-1963, 992; omslag
      - Mekong Overeenkomst
      - Conclusies vergadering Coördinatie commissie voor Europese Integratie en Associatie-problemen van 03-07-1963
    - 26-07-1963, 993; omslag
      - Rapport van de commissie Radio- en Televisiewetgeving
    - 16-08-1963, 996; omslag
      - Verrekening na een nietig verklaard ontslag, van achterstallig salaris en door ontslagen ambtenaar verworven inkomsten elders
    - 31-08-1963, 994; pak
      - Ontwerpbegroting 1963
    - 27-09-1963, 995; omslag
      - Conferentie van Wetenschapsministers
      - Ontwerp Rijksbegroting
    - 30-08-1963, 997; pak
      - Amerikaanse export geslacht pluimvee naar Europa
      - Overschrijding norm uitgavenstijging in 1964
      - Rijksbegroting 1964 hoofdstuk 8 Economische Zaken en Onderwijs, Kunsten en Wetenschappen
    - 06-09-1963, 998; pak
      - Troonrede
      - Miljoenennota 1964
    - 20-09-1963, 999; omslag
      - Overeenkomst Internationale Commissie bescherming Rijn, tegen verontreining
      - Vergadering Benelux Minister Comité
      - Uitvoering Verordening no.11 van de Raad van de Europese Economische Gemeenschap
    - 04-10-1963, 1000; omslag
      - Notulen van 04-09-1963
    - 25-10-1963, 1001; omslag
      - De Groeiprognoses op middellange termijn
      - De loonpolitieke situatie
      - De positie van onze export
      - Verticale prijsverbinding
    - 01-11-1963, 1002; omslag
      - Ministeriële bijeenkomst met Engeland van 14 t/m 18-01- 1963
      - Wetsontwerp houdende regelen, inzake wijziging waarde van de gulden
      - Instelling van een Raad voor Europese Aangelegenheden
    - 07-11-1963, 1003; omslag
      - Pacificatiecommissie tweede televisienet
      - Nota inzake loonpolitiek
      - Spijtoptantenbeleid
    - 15-11-1963, 1004; omslag
      - Missie en zending ontwikkelingshulp
      - Procedure voor toekomstige grondwetsherzieningen
      - Herziening Rijnvaart akte
      - Relayzenders in de West via zenders van Trans World Radio
      - Wettelijke aansprakelijkheid kernenergie
      - Inschakeling van Nederland bij de geallieerde samenwerking op het gebied van research, ontwikkeling en produktie van nieuwe wapens
      - Verhoging accijnzen op sigaretten en benzine
    - 22-11-1963, 1005; pak
      - Vergadering van het Benelux-ministercomité
    - 18-10-1963, 1006; omslag
      - Het Europese Vestigingsverdrag
      - Overeenkomst over schadevergoeding met Polen
      - Nederlandse deelneming aan besprekingen multilaterale nucleaire strijdmacht
      - Discriminatie bij de omzetbelasting op aardolieprodukten
      - Conferentie Ministers van Wetenschappen gehouden te Parijs 03 tot 05-10-1963
    - 29-11-1963, 1007; omslag
      - Prijsbeleid
      - Notulen van de vergaderingen van 15-11-1963 en 29-11-1963
    - 06-12-1963, 1008; omslag
      - Ontwikkelingshulp
      - Conferentie te Londen over de zeevaart
    - 13-12-1963, 1009; omslag
      - Cultureel verdrag met Tunesië
      - Rapport Studie-commissie steenkolenmijnindustrie
    - 03-01-1964, 1010; omslag
      - Regeling voor de invoer van koffie
    - 10-01-1964, 1011; omslag
      - Besluit aanpassing overheidspensioenen 1964
    - 17-01-1964, 1012; omslag
      - Wijziging van de prijzenwet
      - Tarieven voor wegvervoer en de Nederlandse Spoorwegen
      - Europese scheepvaartconferentie in Londen
    - 31-01-1964, 1013; omslag
      - Vrij verkeer van werknemers binnen de EEG en het oplossen van huisvestingsproblemen
      - Wijziging besluit tarieven en wettelijke maatregelen, in verband met verhoging van invoerrecht op staalprodukten
      - Goedkeuringswet associatie EAMA
    - 07-02-1964, 1014; omslag
      - Wijziging omzetbelasting
      - Pensioenaangelegenheden betreffende gewezen Nederlands-Indonesisch overheidspersoneel
      - Wereldhandelsconferentie
      - Nederland en Air Union
      - Instelling Interdepartementale Commissie voor Kernenergie
    - 14-02-1964, 1015; pak
      - Verslag bespreking Stichting van de Arbeid
    - 21-02-1964, 1016; omslag
      - Ontwapeningsnota Tweede Kamer
      - Visserijconferentie
      - Fusie van Executieven en versterking positie van het Europees Parlement
    - 28-02-1964, 1017; omslag
      - General Agreement on Tariffs and Trade 21e zitting
      - Benoeming leden Sociaal Economische Raad
    - 06-03-1964, 1018; omslag
      - Amerikaans verzoek om medewerking bij de opsporing van fraude met graan, in een ruil-programma met Oostenrijk
      - Conferentie over handel en ontwikkeling van de Verenigde Naties
      - Samenstelling groep Kroonleden van de Sociaal Economische Raad
      - Mijnwet continentaal plateau
      - Oefenterreinen voor gemechaniseerde eenheden
      - Overeenkomst tussen de Benelux en Israël, over het afschaffen van visums
    - 13-03-1964, 1019; omslag
      - Wet installaties op continentaal plateau
      - Ontwikkelingsproject rakettenkruit van Commissie Nieuwe Wapens
      - Overbrenging stoffelijke resten
    - 20-03-1964, 1020; omslag
      - Amerikaanse kernwapendepots
    - 26-03-1964, 1021; omslag
      - Plaats Eurocontrol luchtverkeersleidingscentrum
    - 06-04-1964, 1022; omslag
      - Werving Zuidslavische arbeiders
      - Ontwerp Oorlogswet voor Nederland
      - Culturele samenwerking tussen de landen van het Koninkrijk
    - 10-04-1964, 1023; omslag